【裁判字號】    98,交聲,212
【裁判日期】    980724
【裁判案由】    違反道路交通管理處罰條例
【裁判全文】
臺灣宜蘭地方法院交通事件裁定         98年度交聲字第212號
原處分機關  交通部公路總局臺北區監理所宜蘭監理站
異  議  人  甲○○
即受處分人
上列異議人即受處分人因違反道路交通管理處罰條例案件，對於
交通部公路總局臺北區監理所宜蘭監理站於民國98年4月22日所
為之宜監字第裁43-U00000000號裁決處分，聲明異議，本院裁定
如下：
    主  文
異議駁回。
    理  由
一、原處分意旨略以：異議人即受處分人甲○○駕駛車牌號碼Q3
    -5636號自用小客車，於民國98年2月4日12時56分，行經宜
    蘭縣宜蘭市○○路○路平交道，警示號誌已顯示，遮斷器開
    始放下，仍闖越平安道，經內政部警政署鐵路警察局第四警
    務段宜蘭分駐所警員逕行舉發。嗣經原處分機關依道路交通
    管理處罰條例第54條第1款、第63條（原處分漏載第1項第3
    款）之規定，裁處新臺幣（下同）10,000元罰鍰，施以道路
    交通安全講習，並記違規點數3點。
二、聲明異議意旨略以：伊當日經過校舍路平交道，因臺灣燈會
    在宜蘭世貿有舉辦商展，商業廣告聲音很大聲，致其無法聽
    到平交道之警示聲，且該平交道兩旁有樹木擋住伊之行車視
    線，伊必須行駛進入平交道範圍內，才能看清鐵路兩方有無
    火車駛來，當時遮斷器左右兩方亦未同時放下，致遮斷器放
    下時伊已駕駛汽車接近鐵軌，不宜暫停在鐵軌旁，更不宜倒
    車，伊因而快速經過駛離平交道，致遭舉發，然伊實非故意
    闖越平交道，為此爰於法定期間內聲明異議，請求撤銷原處
    分云云。
三、按道路交通安全規則第104條規定：「汽車行駛中，駕駛人
    看到鐵路平交道標誌或標線後，應即將速度減低至時速十五
    公里以下，接近平交道時，應依下列規定：一、鐵路平交道
    設有遮斷器或看守人員管理者，如遮斷器已開始放下或看守
    人員表示停止時，應即暫停，俟遮斷器開放或看守人員表示
    通行後，始得通過。如遮斷器未放下或看守人員未表示停止
    時，仍應看、聽鐵路兩方無火車駛來，始得通過。二、鐵路
    平交道設有警鈴及閃光號誌者，警鈴已響，閃光號誌已顯示
    ，駕駛人應暫停俟火車通過後，看、聽鐵路兩方確無火車駛
    來，始得通過。如警鈴未響，閃光號誌未顯示，仍應看、聽
    鐵路兩方無火車駛來，始得通過。三、鐵路平交道上無看守
    人員管理或無遮斷器、警鈴、閃光號誌之設備者，駕駛人應
    在軌道外三至六公尺前暫停、看、聽鐵路兩方無火車來時，
    始得通過。汽車駛至鐵路平交道前，如前面有車輛時，應俟
    前車駛離鐵路平交道適當距離而後車能安全通過後，始得通
    過。」。次按「汽車駕駛人，駕車在鐵路平交道有下列情形
    之一者，處新臺幣六千元以上一萬二千元以下罰鍰。因而肇
    事者，並吊銷其駕駛執照：一、不遵守看守人員之指示，或
    遮斷器開始放下，或警鈴已響、閃光號誌已顯示，仍強行闖
    越。二、在無看守人員管理或無遮斷器、警鈴及閃光號誌設
    備之鐵路平交道，設有警告標誌或跳動路面，不依規定暫停
    ，逕行通過。三、在鐵路平交道超車、迴車、倒車、臨時停
    車或停車。」，道路交通管理處罰條例第54條定有明文。而
    汽車駕駛人有違反道路交通管理處罰條例第54條規定者，應
    記違規點數3點，同條例第63條第1項第3款亦有明文。
四、經查：
（一）異議人於前揭時、地駕駛車輛，在遮斷器開始放下，警鈴
      已響、閃光號誌已顯示時，仍有強行闖越平交道之違規行
      為，而經舉發單位採證後填單舉發等情，有舉發通知單（
      詳本院卷第16頁）及採證照片3張（詳本院卷第4頁2張及
      第41頁上方照片）等件附卷可稽。異議人雖以前詞否認有
      違規之事，然依採證照片所示：在警鈴已響、閃光號誌顯
      示8秒後，遮斷器已啟動開始放下9.3秒，異議人車輛未依
      規定暫停，仍以每小時24公里速度，由西向東方向行闖越
      平交道。是依照前揭交通法規之規定，異議人在見警鈴已
      響、閃光號誌已顯示時，即應暫停於該處，不可再行駛。
（二）異議人辯稱：伊當日經過校舍路平交道，因臺灣燈會在宜
      蘭世貿有舉辦商展，商業廣告聲音很大聲，致其無法聽到
      平交道之警示聲云云。惟其自承當時未開啟車窗等語（詳
      本院卷第29頁），則怪罪於當日商展活動，自有可議。又
      上開平交道異議人車行方向之視線，可清楚看到閃光號誌
      ，而無視線不佳之情形，有照片在卷可按（詳本院卷第34
      頁下方、第37頁下方）。異議人如確有依前述道路交通安
      全規則第104條規定注意閃光號誌，縱未聽聞警鈴，依上
      述之舉發照片及本院勘驗照片所示，可見閃光號誌已顯示
      ，而觀諸採證照片，當時係日間、天候晴，平交道閃光號
      誌紅燈燈號及遮斷器已開始放下之情形均清晰可見，以當
      時之周遭環境及天候，並無足以異議人難以辨識之情。則
      異議人既已明見此情卻仍繼續行駛，其有闖越平交道之違
      規事實，至為明確。
五、綜上所述，異議人確有上揭違規行為，是原處分機關依前揭
    道路交通管理處罰條例第54條第1款、第63條第1項第3款等
    規定據以裁罰，核無違誤，本件異議人之異議為無理由，應
    予駁回。
據上論斷，應依道路交通案件處理辦法第19條，裁定如主文
中    華    民    國    98    年     7    月    24    日
                  交通法庭法  官  張育彰
以上正本證明與原本無異。
如不服本裁定，應於裁定送達後5日內，向本院提出抗告狀。（
應附繕本）
                          書記官  陳靜宜
中    華    民    國    98    年    7     月    24    日


司法院資訊處製作；財團法人民間司法改革基金會備份。
